臺灣板橋地方法院刑事判決　　　　　　　　　　　　　九十年度易字第二六一七號
　　公　訴　人　臺灣板橋地方法院檢察署檢察官
　　被　　　告　乙○○
右列被告因傷害等案件，經檢察官提起公訴（九十年度偵續字第五七號），本院判決
如左：
    主  文
乙○○無罪。
    理  由
一、公訴意旨以：被告乙○○與甲○○（另案提起公訴）同為冠捷通運有限公司送貨
    員，因乙○○、甲○○認渠等前向昆龍貨櫃通運公司丁○○提貨數量不足，心生
    不滿，二人均欲找丁○○理論，於民國八十九年五月三十日上午，乙○○搭乘同
    事呂宗輝所駕駛車號Ｓ九─五七三自用小貨車與友人王志鋒、康祺偉共同前往臺
    北縣林口鄉南勢村七七之二號，甲○○則搭乘謝俊安所駕駛車號Ｗ三─八三一號
    自用小貨車前往，二車於同日上午近七時許即至上址，呂宗輝、王志鋒、康祺偉
    、謝俊安四人至附近吃早餐，甲○○、乙○○則留在原地，約七時四十分許，丁○○與其配偶丙○○駕駛車號Ｐ７─五七四一號自用小客車抵達上址工廠外，二
    人見狀，竟基於共同犯意之聯絡，分持自不詳處所取得之球棒攔下丁○○、丙○○，要求將缺貨情形交待清楚，丁○○不予理會，乙○○即動手欲拉扯丁○○下
    車，並站在車門旁阻止丁○○等人開車離去，甲○○則持木棒損壞丁○○前開自
    小客車之擋風玻璃、引擎蓋及右側車門，致使該車外觀形體改變並減損效用及價
    值，足以生損害於丁○○，再以腳踢打丙○○，致丙○○受有胸部、腹部挫傷及
    右手食指撕裂傷，因認被告乙○○涉犯刑法第二百七十七條第一項傷害罪及同法
    第三百五十四條毀損罪嫌等語。
二、按犯罪事實應依證據認定之，無證據不得推定其犯罪事實；又不能證明被告犯罪
    者，應諭知無罪之判決，刑事訴訟法第一百五十四條、第三百零一條第一項分別
    定有明文。次按認定不利於被告之事實，須依積極證據，苟積極證明不足為不利
    於被告事實之認定時，即應為有利於被告之認定，更不必有何有利之證據，最高
    法院三十年上字第八一六號著有判例。
三、訊據被告乙○○堅決否認有何毀損及傷害犯行，辯稱伊主要是要去找家電，告訴
    人與甲○○有衝突，伊拉開甲○○與丁○○，伊只是勸架等語。經查：
（一）被告乙○○於警訊時供稱「我並未對丁○○做出毀損傷害動作」、「我於今日
      八時左右由新莊駕Ｗ三─八三一前往林口南勢村七七之二號崑隆物流公司載運
      兩台冷氣機，剛到公司就看到管理出貨的丁○○與甲○○正在互相推擠，我看
      到便向前把兩人分開」（見八十九年度偵字第一二六四四號偵查卷【下稱偵一
      卷】第六頁反面）；於偵查中供稱「（問：你有無打傷丙○○？）沒有，我是
      去勸架的」（見偵一卷第三十三頁），其先後供述情節一致，核與證人王志鋒
      於警訊時之供述，其稱「甲○○及乙○○兩人攔下丙○○及丁○○所駕自小貨
      車，兩人剛來上班，另我們四人去買早餐後返回時，我們發現甲○○與丙○○
      及丁○○起口角，甲○○就拿棒球棍在敲車子，乙○○就去勸架」（見偵一卷
      第十三頁反面），及證人甲○○所供情節相符，是被告前開所辯，堪予採信。
      茲就證人甲○○歷次供述詳述如后：
      (1)於警訊時供述「（問：你們有幾人打丁○○及丙○○？）只有我一人」、「
        （問：乙○○是否有動拉丁○○衣領？誰拉破其衣領？）我沒有看見，不知
        道」、「因我曾當送貨員，於八十九年四月三十日出貨時，丙○○少一台室
        內機冷氣給我，我打電話給她，跟她說少一台給我，丙○○說要查庫存，我
        再要跟他講，他就掛斷電話，我又打一次，他先生接的，他說我口氣不好，
        並於昨天聽說也有同事少出貨，所以通知之前同事乙○○要過去找他理論。
        而我準備木棒，如果他們不還貨，我要毀損他們的車子，乙○○他們事先不
        知情」、「（問：你傷害丙○○何處？）我拉她衣領，她要咬我手，我把手
        放開，並開車門用右腳踢其腰部」（見偵一卷第四頁及其反面）；
      (2)於偵查中供稱「只有我一個人拿木棒，我一個人先上去」、「（問：那天為
        何上去？）因為要去跟丁○○要機台，我們跟他出貨，他少給我們，前一天
        晚上是乙○○的司機說他少貨，並不是我少貨」（見九十年度偵續字第五七
        號偵查卷【下稱偵二卷】第三十六頁反面及第三十七頁」；
      (3)於本院審理時結證稱「（問：當天的情形如何？）我早上到工廠門口等告訴
        人，因為告訴人污了我們的機台，告訴人來了之後，我與告訴人理論，我用
        木棍毀損告訴人的車子，與丙○○發生拉扯，我用腳踢丙○○」、「我與丁○○爭執時，被告是來勸架的，將我們分開」、「（問：球棒是何人準備的
        ？）是我準備的」、「（問：準備木棒做什麼用？）是要等不能理論時，要
        砸告訴人的車子」、「（問：被告是否知道你準備木棍要做什麼？）當時木
        棍我是放在旁邊，被告來勸架時，我才去拿木棍砸車子」、「（問：當時是
        否有與被告約定如果談不成，就要動手打人？）沒有」、「（問：被告有無
        出手拉丁○○下車？）是我要拉丁○○下車的」（見本院九十一年一月二十
        二日審判筆錄）
（二）告訴人丁○○於警訊時指述「我於當日早上與太太丙○○駕自小客貨Ｐ七─五
      七四一至昆龍貨櫃通運公司上班，於公司路旁被兩輛營業小貨車擋住（Ｗ三─
      八三一及Ｐ五─五七五），並在貨車旁見有甲○○及乙○○拿著球棒在旁等著
      ，等我車子開向前時，甲○○走到駕駛座旁，拉著我的衣領說好幹下來，之後
      甲○○走開，而乙○○走過來又拉著我的衣領破掉，並說你們要怎樣，且還講
      一些話我已不記得，而甲○○並拿木棒打我的車子，並打我太太及搶手機，其
      中有一人叫我不要走」（見偵一卷第八頁反面）；於本院審理時指述「被告一
      早到現場，用二部車子賭（堵）住我的去路，他們五、六個人持球棒砸我的車
      子，還打我的太太」（見本院九十年八月八日訊問筆錄）、「被告的司機去領
      貨，不是跟我領的，當時是被告要將我拉下車，因為當時我繫安全帶所以沒有
      被拉下車，當時是甲○○打人的」（見本院九十年十一月二十八日訊問筆錄）
      ，其先後指述持球棒之人數未盡一致，而證人甲○○既已供承僅其一人持球棒
      ，且證人王志鋒於偵查時證稱「阿弟（甲○○）他就拿棒球棍下車，其他人都
      沒拿東西，我看到阿弟拿棒球棍砸他們的車子」（見偵二卷第二十六頁），則
      告訴人丁○○指述被告亦持球棒一節，尚非可採。至告訴人丁○○雖指述被告
      當時要拉伊下車，惟被告辯稱係因見丁○○與甲○○在爭執，才將之拉開等語
      ，且證人甲○○、王志鋒亦均稱被告係去勸架，則被告縱有拉扯到告訴人丁○○，應無何傷害或毀損之故意，要難以此即認定被告與甲○○有傷害及毀損之
      犯意聯。
（三）至證人呂宗輝於偵查中證稱：與乙○○以前是同事，當天是伊載乙○○上去的
      ，到那裡，伊就去吃早餐，後來回來，就看見丁○○夫婦坐在車上，甲○○站
      在車頭，乙○○站在駕駛座旁等語（詳偵二卷第四十一頁反面）（其於警訊時
      供述：我下車買早餐，等我回來，見到同事與甲○○站於路旁，而丁○○夫婦
      坐於所駕駛自小客貨車內，未看見有何事發生。詳偵一卷第十七頁），證人謝
      俊安於偵查中證稱：當天是在路上遇到甲○○和他朋友，甲○○攔下公司車，
      伊載他上去的，他並沒有說要上去做什麼，後來伊去吃早餐，回來時，乙○○
      、甲○○與丁○○夫婦已經吵完了，只有他們二人過去吵等語（詳偵二卷第四
      十二頁及其反面），依呂宗輝、謝俊安上開所述，被告縱與甲○○同在告訴人
      丁○○所駕駛之車旁，惟要難以此即遽認被告與甲○○間，就甲○○持球棒毀
      損告訴人丁○○之車輛及徒手傷害告訴人丙○○之犯行，有何犯意聯絡及行為
      分擔，是呂宗輝及謝俊安上開證述，尚難為不利於被告之認定。
    綜上，被告前開所辯，即非子虛，堪予採信。此外，復查無其他任何積極證據，
    足資證明被告有何傷害或毀損之犯行，既不能證明被告犯罪，依法應諭知無罪之
    判決。
據上論斷，應依刑事訴訟法第三百零一條第一項，判決如主文。
本案經檢察官黃重鋼到庭執行職務
中      華      民      國      九十一      年      一      月  二十九  日
                                  臺灣板橋地方法院刑事第三庭
                                          法  官  李  幼  妃
右正本證明與原本無異。
如不服本判決，應於判決送達後十日內，向本院提出上訴狀。
                                          書記官  強  梅  芳
中      華      民      國      九十一      年      二      月    一    日
